Muhammad Rizky Ferdiansyah

muhammadrizkyferdiansyah@gmail.com | 089608603137 | www.linkedin.com/in/muhammad-rizky-ferdiansyah-602671226/

RINGKASAN

Saya lulusan baru Teknik Informatika Universitas Krisnadwipayana dengan keterampilan HTML, CSS, JavaScript, dan ReactJS. Berpengalaman dalam bekerja berkomunikasi baik, dan memiliki kemampuan problem-solving. Saya kreatif, adaptif, dan antusias untuk terus belajar. Fokus pada pengembangan frontend dengan pemahaman dasar tentang pengembangan API. Saya yakin dapat memberikan kontribusi positif, siap bekerja baik secara individu maupun dalam tim.

PENDIDIKAN

Universitas Krisnadwipayana | Informatika | IPK: 3.62/4.00

Sep 2019 - Agu 2023

PENGALAMAN

Frontend Developer | SMKDEV Scholarship

Okt 2023 - Des 2023

- Membuat struktur folder dan menyiapkan library yang akan digunakan
- Melakukan slicing desain pada fitur yang telah di desain oleh tim UI/UX
- Melakukan integrasi API pada tim backend
- Melakukan deployment

PENGALAMAN PROYEK

Final Task Fundamental Stage (Movie App)

Okt 2023

Aplikasi ini merupakan sebuah situs web yang memungkinkan pengguna untuk menelusuri daftar film dan mengakses informasi terperinci tentang setiap film. Aplikasi ini mengggunakan API dari The Movie Database (TMDb) untuk mengambil data film dan menyajikan informasi seperti pemain, ulasan, dan lainnya. Project ini bertujuan untuk menyelesaikan tugas akhir dalam program SMKDEV Scholarship - Frontend Developer.

Product Success MVP (Minimum Viable Product):

- Design Support Responsive Mobile Design
- Component Custom component
- Package Manager NPM, Vite
- State Management & Stater Kit ReactJS
- Responsive Screen Handphone maksimum width 425px Laptop maksimum width 1024px
- Repository
- Implementasi data dummy / get data dari The Movie Database (TMDb)
- Deployment Netlify
- Testing JEST + React Testing Library

Frontend Developer | Digital Talent Scholarship (Progate)

Mar 2023 - Apr 2023

- Membuat struktur website dengan HTML
- Melakukan desain web responsive dengan css
- Mengontrol pengembangan code dengan GIT dan Github
- Menggunakan npm dan menjalankan code secara efisien dengan JavaScript

PENGALAMAN PROYEK

Mini Project (Kalkulator Sederhana)

Apr 2023

Membuat aplikasi kalkulator sederhana berbasis web dengan menggunakan tiga file, yaitu HTML, CSS, dan JavaScript.

Product Success MVP (Minimum Viable Product):

- Membuat aplikasi dapat menerima input dari tombol-tombol dan menampilkannya di layar display aplikasi kalkulator.
- Menyimpan angka-angka dan operator untuk melakukan kalkulasi.
- Mengaktifkan fungsi kalkulasi ke aplikasi calculatornya.
- Membuat tombol AC berjalan dengan lancar
- Membuat aplikasi dapat mengkalkulasi angka desimal.

ReactJS Frontend Engineer | PT. Marka Kreasi Persada (Alterra Academy)

Agu 2022 - Des 2022

- Melakukan analisis terhadap referensi fitur yang ingin dikembangkan.
- Membuat repository terhadap project yang ingin dibangun.
- Membuat struktur folder dan menentukan library UI yang digunakan.
- Berkolaborasi dengan role lain seperti UI/UX Designer, Backend Engineer, dan Quality Engineer.
- Melakukan integrasi API dari dari team Backend Engineer.
- Membuat task management dan update terhadap progress project di website Trello dan Github.
- Melakukan deployment website.

PENGALAMAN PROYEK

Capstone Project (Gym Membership System)

Nov 2022 - Des 2022

Altagym merupakan perusahaan yang bergerak dibidang olahraga. Altagym memiliki platform yang menyediakan berbagai kelas olahraga berkualitas untuk dilakukan di rumah maupun di tempat gym dengan pendampingan pelatih profesional dibidangnya. Tujuan dari project ini adalah untuk memfasilitasi masyarakat di tengah pandemi untuk tetap sehat dengan mengikuti kelas fitness online & offline dan memberikan fasilitas keanggotaan yang diadakan oleh Altagym.

Product Success MVP (Minimum Viable Product):

- Manage memberships
- Landing Page
- Manage offline classes
- Manage offline classes booking
- Manage online classes
- Manage online classes booking

ORGANISASI

Anggota | IRMAS (IKATAN REMAJA AL MUKHLISIN)

Jan 2016 - Sekarang

- Berpartisipasi penuh mendukung berbagai kegiatan penyelenggaraan hari besar Islam, yang mengajak dan menyatukan pemuda di sekitar.
- Melaksanakan kegiatan pengajian rutin dengan baik secara langsung
- Membersihkan lokasi acara setelah selesai acaranya

PELATIHAN

Mobile Developer | TalentHub Indo Basic Go-Lang Backend Developer | Kelas.com

Sep 2023 – Okt 2023 Sep 2023

KEAHLIAN

Hard Skill

- HTML
- CSS
- JavaScript
- ReactJS
- Responsive Desain
- Library UI
- Consume API

Soft Skill

- Komunikasi yang baik secara individu maupun secara tim
- Dapat bekerja sama dan berkolaborasi bersama tim dengan baik
- Adaptasi
- Jujur
- Teliti
- Dapat melakukan problem solving
- Kreatif

Bahasa

- Indonesia Fasih
- Inggris Dasar

<u>SERTIFIKAT</u>	
Belajar Membuat Front-End Web untuk Pemula	Nov 2023
Dicoding Indonesia	
Belajar Membuat Aplikasi Web dengan React Dicoding Indonesia	Okt 2023
Intro to Front-end Development Digital Talent Scholarship	Mei 2023
How to be an Ideal Top Search ReactJS Front-End Engineer Program Alterra Academy	Des 2022
Belajar Dasar Pemrograman JavaScript Dicoding Indonesia	Agu 2022
Belajar Dasar Pemrograman Web Dicoding Indonesia	Agu 2022